【裁判字號】    89,上易,1394
【裁判日期】    890927
【裁判案由】    竊盜
【裁判全文】
臺灣高等法院臺南分院刑事判決          八十九年度上易字第一三九四號  Ａ
      上  訴  人
      即  被  告  乙  ○  ○
右上訴人因竊盜案件，不服臺灣嘉義地方法院八十九年度易字第四二六號中華民國八
十九年六月十六日第一審判決（起訴案號：臺灣嘉義地方法院檢察署八十九年度偵字
第二三五九、二六四三號，併辦案號：八十九年度偵字第二七六九號），提起上訴，
本院判決如左：
      主      文
上訴駁回。
      事      實
一、乙○○曾有多次違反麻醉藥品管理條例及竊盜等前科，於民國（下同）八十四年
    起即屢犯竊盜罪，前科累累有犯罪習慣，分別於：八十四年間因犯竊盜罪，經臺
    灣嘉義地方法院判處有期徒刑四月確定，復於八十五年間因犯竊盜罪經臺灣雲林
    地方法院判處有期徒刑一年確定，又於八十六年間因犯竊盜罪再經臺灣嘉義地方
    法院判處有期徒刑五月，又乙○○於八十六年間，因犯竊盜罪等案件，經定執行
    刑為有期徒刑二年確定，並於八十八年三月一日撤銷假釋執行完畢。詎仍不知悔
    改，復基於意圖為自己不法所有之概括犯意，先於八十八年十月二十日上午六時
    許，在嘉義縣溪口鄉妙崙村十二號前，趁丙○○所有車號ＳＢ九０七五號自小貨
    車鑰匙未取下之際而竊取該車，得手後供己使用；又於八十八年十二月初某日下
    午五時許，見丁○○位嘉義縣溪口鄉溪北村竹圍一之一號住處門未上鎖，竟無故
    侵入該丁○○之住宅，並竊取住宅內丁○○所有之聲寶牌二十九吋電視機一台，
    得手後置於其嘉義縣溪口鄉柴林村柴林腳一八一號住處房間內供己使用；復於八
    十九年三月初某日，在嘉義縣溪口鄉柴林村附近堤防旁，見不詳姓名年籍之人所
    持有中之車號ＵＢ００二六號自小貨車一部（按該車為甲○○所有，於八十九年
    一月底，在嘉義縣溪口鄉溪口加油站旁，遭不詳姓名年籍之人所竊取）停放該處
    而竊取之，得手後置於其前揭住處。嗣經警分別於八十九年四月七日下午一時五
    十五分許、同年四月十四日下午二時四十分、同年四月十七日下午三時三十分許
    ，在乙○○上開住處查獲上情。
二、案經嘉義縣警察局報請臺灣嘉義地方法院檢察署檢察官偵查起訴，暨被害人丁○○訴由嘉義縣警察局報請台灣嘉義地方法院檢察官聲請併案審理。
      理      由
一、訊據上訴人即被告乙○○固坦承有於右揭時地竊取丙○○所有車號ＳＢ九０七五
    號自小貨車及甲○○所有車號ＵＢ００二六號自小貨車各一部之事實，惟否認竊
    取丁○○電視機之犯行，辯稱：伊沒有偷電視機，是伊撿到云云。
二、經查：
（一）被告確有竊取前開丙○○及甲○○所有自小貨車各一部之事實，業據被告乙○○迭於警訊、偵查中、原審及本院審理時均供承不諱，核與被害人丙○○、甲○○於警訊指述之情節相符，復有贓物認領保管單二紙、車輛竊盜車牌失竊資
      料個別查詢報表、車籍作業系統查詢認可資料各一件在卷可稽，被告此部分之
      自白核與事實相符。
（二）被告乙○○確有侵入丁○○住宅竊取丁○○所有之電視機，業據被害人丁○○
      於警訊時指訴綦詳，並據被告於警訊時供承：電視機是我於八十八年十二月初
      ，在嘉義縣溪口鄉溪北村竹圍一之一號一間平房所竊，當時我先到現場察看一
      下，發現四下無人，就把放在客廳上電視機搬上車子上就偷走，搬回我家放置
      供為自己觀看等語，復於偵查中供稱：我有去偷，只偷電視機乙台，是下午五
      點左右，太陽還未下山，因家裡沒有電視，搬回家看等語，再於原審亦供承確
      有偷電視機等語。被告於本院翻異前供，惟被告亦未供出係在何處撿到，而該
      電視機既可供觀看，焉有棄置而由被告撿到之理，復有贓物認領保管單一紙在
      卷可資佐證，顯見此部分被告係事後卸責飾詞，尚非可採。
（三）綜上所述，本件事證已臻明確，被告犯行洵堪認定，應依法論科。
三、核上訴人即被告乙○○所為，係犯刑法第三百二十條第一項普通竊盜罪及第三百
    零六條第一項之無故侵入住宅罪。被告先後三次竊盜犯行，時間緊接，方法相同
    ，觸犯構成要件相同之罪名，顯係基於概括犯意為之，依連續犯規定論以一罪，
    並依法加重其刑。又被告侵入丁○○住宅之目的在竊取電視機，所犯上開無故侵
    入住宅與竊盜二罪間，有方法結果之牽連關係，應從一重之竊盜罪論處。查被告
    於八十四年起即屢犯竊盜罪：分別於八十四年間因犯竊盜罪，經原審法院判處有
    期徒刑四月確定；於八十五年間因犯竊盜罪經臺灣雲林地方法院判處有期徒刑一
    年確定；於八十六年間因犯竊盜罪再經原審法院判處有期徒刑五月，因犯前開竊
    盜罪等案件，經定執行刑為有期徒刑二年確定，並於八十八年三月一日撤銷假釋
    執行完畢，此有臺灣嘉義地方法院檢察署刑案資料查註紀錄表及本院被告全國前
    案紀錄表各一份在卷可按，其受有期徒刑之執行完畢，五年以內再犯有期徒刑以
    上之罪，為累犯，依法遞加重其刑。又被告有多次竊盜前科，復有連續竊盜三次
    ，顯有竊盜之習慣，復依警方檢送之素行調查表，被告並無固定之職業，到處遊
    蕩無所事事，顯有諭知保安處分之必要。至公訴人聲請合併審判部分即被告侵入
    丁○○住宅竊盜部分，已據公訴人提起公訴，本院自應予以審理，附此敘明。
四、原審以被告罪證明確，因以適用刑法第五十六條、第三百二十條第一項、第三百
    零六條第一項、第五十五條、第四十七條，竊盜犯贓物犯保安處分條例第三條第
    一項第一款、第四條、第五條第一項前段，罰金罰鍰提高標準條例第一條前段等
    規定，並審酌被告犯罪之動機、目的、手段，犯後已坦承犯行並深表悔意態度良
    好，又經被害人丙○○表明不願提出告訴，被告所竊得之物亦均由各被害人領回
    ，所生損害尚非鉅等一切情狀，認公訴人所求刑二年尚屬過重，而量處有期徒刑
    一年四月。並以被告自八十四年後，陸績犯竊盜罪，且均被判處有罪確定，甫於
    八十八年三月一日執行完畢，又再連續犯竊盜罪，顯有犯罪之習慣，徒以刑之執
    行尚無法使其遷過向善並養成正確價值觀，而依竊盜犯贓物犯保安處分條例之規
    定，於刑之執行前，令入勞動場所，強制工作三年。本院經核原判決認事用法俱
    無不合，量刑亦稱妥適，被告上訴意旨否認部分犯罪，空言指摘原判決不當，並
    以其父母年紀已高須其撫養，請求免予強制工作，惟揆之前述，並無可取，為無
    理由，應予駁回。
據上論斷，應依刑事訴訟法第三百六十八條，判決如主文。
本案經檢察官楊秀美到庭執行職務。
中    華    民    國      八十九      年      九      月      二十七    日
                                  臺灣高等法院臺南分院刑事第一庭
                                      審判長法官  鄭    文    肅
                                            法官  王    浦    傑
                                            法官  楊    明    章
右正本證明與原本無異。
不得上訴。
                                      法院書記官  易    慧    玲
中    華    民    國      八十九      年      九      月      二十八    日
附錄本案論罪科刑法條：
刑法第三百二十條第一項
意圖為自己或第三人不法之所有，而竊取他人之動產者，為竊盜罪，處五年以下有期
徒刑、拘役或五百元下罰金。


司法院資訊處製作；財團法人民間司法改革基金會備份。
